臺灣高雄地方法院刑事裁定
111年度偵聲字第144號
111年度偵聲字第145號
聲  請  人  臺灣高雄地方檢察署檢察官
聲  請  人
即  被  告  郭珈瑋



選任辯護人  蕭棋云律師
上列被告因毒品危害防制條例案件（111年度偵字第18329號），
偵查中聲請具保停止羈押（111年度偵聲字第144號），檢察官則
聲請延長羈押（111年度偵聲字第145號），本院合併裁定如下：
    主    文
郭珈瑋自民國壹佰壹拾壹年捌月貳拾陸日起延長羈押貳月，並禁
止接見、通信及受授物件。
具保停止羈押之聲請駁回。
    理    由
一、被告郭珈瑋聲請具保停止羈押之理由略以：被告因受陳世功
    之託，向楊耀中追討欠款，並以其所有餐飲設備為質，變賣
    後按約分成，始答應配合假扮刑警演戲及幫忙搬運，若事前
    明知內藏毒品，決不致甘冒重罪。待貨物搬至張金順住處，
    被告任務原已完成，然因張金順家人前來質問，陳世功唯恐
    有變，要求被告留下幫忙，致被告身陷其中。嗣經警方搜索
    被告住處，被告即主動供出其他藏放毒品地點，並無銷售管
    道可言。且被告於偵查借提時已就所知案情如實供述，且與
    楊耀中、張金順均不相識，並無勾串之虞。被告自6年前重
    獲自由，已洗心革面，全家均賴被告一人經營水餃店維持，
    因捲入本件毒品案而遭羈押禁見，各項貸款未能按期支付致
    信用破產，店租未付致生產設備遭房東隨意棄置而受損失，
    7旬寡母、在外地就學之兒子亦因被告未支付房租、生活費
    而流離失所及中斷學業，經濟危機急需被告處理，更無逃亡
    之虞，為此聲請具保停止羈押等語。
二、檢察官聲請延長羈押之理由則以：被告郭珈瑋與同案被告陳
    世功涉嫌共同運輸第二級毒品罪嫌重大，原羈押原因均未消
    滅，仍有羈押並禁止接見通信及受授物件之必要，所參與之
    跨境運毒犯罪規模龐大，初估市價上億元，兩人說詞不一，
    相關共犯楊耀中、潘誠忠等人尚未到案，顯有串證疑慮，且
    被告等人更將作案手機內存訊息全數刪除，已有湮滅證據之
    事實，為避免被告受跨境運毒集團勢力影響，勾串未到案之
    共犯，或反覆實施運銷毒品之犯罪，爰聲請延長羈押並禁止
    接見通信及受授物件等語。
三、「被告經法官訊問後，認為犯罪嫌疑重大，而有下列情形之
    一，非予羈押，顯難進行追訴、審判或執行者，得羈押之：
    ……三、所犯為死刑、無期徒刑或最輕本刑為5年以上有期徒
    刑之罪，有相當理由認為有逃亡、湮滅、偽造、變造證據或
    勾串共犯或證人之虞者」、「被告經法官訊問後，認為犯下
    列各款之罪，其嫌疑重大，有事實足認為有反覆實行同一犯
    罪之虞，而有羈押之必要者，得羈押之：……十、毒品危害防
    制條例第4條第1項至第4項之罪」、「羈押被告，偵查中不
    得逾2月，審判中不得逾3月。但有繼續羈押之必要者，得於
    期間未滿前，經法院依第101條或第101條之1之規定訊問被
    告後，以裁定延長之」，刑事訴訟法第101條第1項第3款、
    第101條之1第1項第10款、第108條第1項前段分別定有明文
    。
四、經查：
  ㈠被告郭珈瑋因涉毒品危害防制條例案件，於偵查中經檢察官
    聲請羈押並禁止接見通信及受授物件（111年度聲羈字第179
    號），本院訊問後認其涉犯該條例第4條第2項之運輸第二級
    毒品罪嫌重大，所犯為最輕本刑10年以上有期徒刑之重罪，
    有相當理由認有逃亡、湮滅證據或勾串共犯或證人之虞，並
    有事實足認有反覆實行同一犯罪之虞，非予羈押，顯難進行
    追訴，而有羈押之必要，依刑事訴訟法第101條第1項第3款
    、第101條之1第1項第10款規定，於民國111年6月26日起羈
    押2月，並禁止接見、通信及受授物件。
  ㈡被告羈押期間即將屆滿，經檢察官聲請延長羈押。本院調閱
    偵查卷宗，並再次訊問被告後，認其涉嫌運輸第二級毒品，
    除被告供述外，更有同案被告陳世功及其他證人指證（基於
    偵查不公開原則，證人姓名及證詞內容詳卷）、運輸毒品及
    藏放地點之搜索扣押筆錄、蒐證照片、扣案第二級毒品甲基
    安非他命、作案手機及毒品鑑定報告等佐證，足認被告涉犯
    毒品危害防制條例第4條第2項之運輸第二級毒品罪嫌重大。
　㈢被告所犯之運輸第二級毒品罪，法定刑為「無期徒刑或10年
    以上有期徒刑，得併科新臺幣1500萬元以下罰金」，屬最輕
    本刑10年以上有期徒刑之重罪。衡諸人性趨吉避凶之心理，
    面臨最重可判處「無期徒刑」、最輕本刑為「10年以上有期
    徒刑」之重罪追訴，本有極高之逃亡可能性。而依卷內證據
    顯示，被告與同案被告陳世功及其他數名不詳男子運毒過程
    中，更有雇用民間貨運司機載送藏放毒品之大型烤箱、穿著
    刑警背心假冒刑警、變換車輛及停等地點、使用茶葉包裝袋
    分裝毒品作偽裝、將毒品化整為零分別藏放多處地點等各種
    掩飾手法，並將作案手機內聯絡內容全數刪除而湮滅證據。
    何況被告經警方查獲大量第二級毒品甲基安非他命，卻聲稱
    原以為全是第三級毒品愷他命，不知有甲基安非他命，又稱
    受陳世功委託追討欠款，約定將大型烤箱等餐飲設備變現後
    分成，始配合假扮刑警演戲及幫忙搬運，不料因而捲入運毒
    案件云云，不只有避重就輕之嫌，且被告所稱之犯罪計畫及
    分工情形，又與同案被告陳世功供述及證人證詞未盡相符，
    究竟本案毒品來源為何、真實之犯罪計畫、共犯人數及分工
    角色及由何人邀集及指揮等案情仍屬不明；因被告等人刪除
    作案手機內資訊，更難認定被告等人從大型烤箱中所取出之
    毒品已經警方全數查獲，仍可能尚有其他毒品未經查扣。而
    本案關鍵人物「楊耀中」及其他參與運毒之數名不詳男子均
    未到案，作案手機內資訊經被告等人全數刪除，有相當理由
    足認被告有勾串未到案共犯或證人，及湮滅證據或反覆實施
    運銷剩餘毒品之虞。
　㈣被告涉犯運輸第二級毒品之重罪，而有相當理由足認有逃亡
    、湮滅證據、勾串共犯或證人之虞，及反覆實施同一犯罪之
    預防性羈押原因，查扣毒品數量高達150公斤，參與人數眾
    多且仍有數人身分不詳，毒品來源及真正貨主尚未查獲，牽
    涉案情重大，嚴重破壞社會治安，為避免被告畏罪逃亡，保
    全被告以偵查案情細節，並追訴運毒重罪，防止湮滅剩餘毒
    品以保全證據，防免勾串以確保共犯或證人證詞之真實性，
    避免案情陷於晦暗不明，預防被告潛逃而反覆實施同一犯罪
    ，非予羈押並禁止接見通信及受授物件，顯難進行追訴，尚
    不能以具保或附加限制住居、出境出海或定期報到等方式代
    替，而有羈押並禁止接見通信及受授物件之必要，經衡量羈
    押並禁止接見通信及受授物件對其人身自由限制之程度、衍
    生家庭困境及經濟危機，與偵查追訴運輸大量第二級毒品之
    重大犯罪，防止毒品流通市面嚴重危害治安，及防衛社會之
    重要公共利益，顯然符合比例原則。
五、被告原羈押原因仍然存在，且有羈押並禁止接見通信及受授
    物件之必要，檢察官尚需時間指揮警方進行追查相關共犯及
    毒品來源去向等偵查作為，而被告又無刑事訴訟法第114條
    所列涉犯輕罪或罹患急迫重症而須保外就醫等情形。檢察官
    聲請延長羈押，並禁止接見通信及受授物件，符合規定並有
    必要，應予准許，被告應自111年8月26日起延長羈押2月，
    並禁止接見通信及受授物件；被告聲請具保停止羈押部分，
    尚難准許，應予駁回。
六、依刑事訴訟法第220條、第108條第1項、第5項，裁定如主文
    。
中　　華　　民　　國　　111 　年　　8 　　月　　24　　日
                  刑事第七庭    法　官  林柏壽　　　　　
以上正本證明與原本無異。
如不服本裁定，應於收受送達後5 日內向本院提出抗告狀。　　
因疫情而遲誤不變期間，得向法院聲請回復原狀。
中　　華　　民　　國　　111 　年　　 8 　 月　　24　　日
                                書記官  呂怜勳